【裁判字號】    92,易,127
【裁判日期】    920227
【裁判案由】    違反保護令
【裁判全文】
臺灣臺中地方法院刑事判決                          九十二年度易字第一二七號
    公  訴  人  臺灣臺中地方法院檢察署檢察官
    被      告  甲○○  男  五.
右列被告因違反保護令等案件，經檢察官提起公訴（九十一年度偵字第二０六三五號
），本院判決如左：
    主  文
甲○○傷害人之身體，處拘役參拾日，如易科罰金，以參佰元折算壹日。
    事  實
一、甲○○與乙○○係夫妻，具有家庭暴力防治法第三條第一款之家庭成員關係。於
    民國九十一年七月十七日（起訴書誤載為七日）晚間九時四十分許，在臺中縣和
    平鄉○○路○段六號工寮內，因乙○○懷疑甲○○有外遇而與甲○○爭吵，甲○
    ○不勝其擾，竟基於普通傷害之犯意，徒手推乙○○之手臂，致乙○○跌倒受有
    右手臂瘀血、兩足撕裂傷（右二公分，左三公分）等傷害。
二、案經乙○○訴由臺中縣警察局和平分局報告臺灣臺中地方法院檢察署檢察官偵查
    起訴。
    理  由
一、訊據被告甲○○矢口否認有何傷害告訴人乙○○之身體之犯行，辯稱九十一年七
    月七日晚間九時四十分許，在臺中縣和平鄉○○路○段六號工寮內，因告訴人一
    直責罵，其即出門至別的工寮睡覺，係告訴人自己踩到東西受傷，其並未毆打告
    訴人云云。經查：被告於警訊、偵訊時雖均矢口否認毆打告訴人之情事，然其自
    承有出手將告訴人推開等語，復於偵查中供承其要外出，因告訴人一直罵，其受
    不了，欲至別的工寮睡覺，告訴人不讓其出去，就將告訴人推開，是推告訴人之
    手臂，可能是踩到農具才受傷等語，顯見被告確有徒手推及告訴人之情事，而被
    告推倒毆打告訴人乙○○，致乙○○受有傷害之事實，業據告訴人乙○○於迭於
    警偵訊及本院審理中指訴明確，證人即被告及告訴人之女廖麗琪於本院審理中亦
    證稱其因農忙至梨山採果，與被告及告訴人同住，當時住在臺中縣和平鄉○○路
    ，九十一年七月十七日晚間九時四十分許其在二樓睡覺，被告及告訴人在一樓吵
    架，之後聽到「碰」一聲，其下樓查看見告訴人之腳受傷流血，告訴人向其表示
    遭被告推倒，嗣後告訴人表示欲至別的房子睡覺，其母即告訴人是比較喜歡「唸
    」，其父即被告有時生氣，有時不理告訴人等語。證人廖麗琪雖未現場目擊被告
    毆打告訴人之過程，惟其於事前已聽聞被告及告訴人爭吵，事後下樓查看已見被
    告及告訴人二人均在現場，且告訴人受傷流血等情，足徵被告確有推倒告訴人致
    其受傷之情事。而告訴人受有右手臂瘀血、兩足撕裂傷（右二公分，左三公分）
    等傷害之事實，有驗傷診斷書一紙、照片影本五幀在卷可參。綜上以觀，被告應
    係因夫妻間爭執吵鬧而出手推倒告訴人，其有傷害之犯意甚明。本件事證明確，
    被告犯行洵堪認定，應予依法論科。
二、核被告所為，係犯刑法第二百七十七條第一項普通傷害罪。爰審酌被告與告訴人
    係夫妻，有法務部戶役政連結作業系統一份在卷可參，二人具有家庭成員關係，
    被告不思夫妻和睦相處，於爭吵之際，未能忍一時之忿，率而出手推倒告訴人，
    造成告訴人受有上述之傷害，其犯罪動機、目的、手段、所生危害，及未能全部
    坦白認過之犯後態度等一切情狀，量處如主文所示之刑，並諭知易科罰金之折算
    標準，以示懲儆。
三、公訴意旨另以：被告明知告訴人已向本院聲請核發保護令，經本院於九十一年九
    月九日以九十一年家護字第六四九號核發民事通常保護令，保護令內容為：甲○
    ○不得對乙○○實施身體或精神上不法侵害行為、不得直接或間接對乙○○為騷
    擾之行為、應遠離宜蘭縣員山鄉○○村○○路一五二號乙○○住居所至少一百公
    尺、保護令有效期間為一年。嗣於九十一年七月十七日（起訴書誤載為七日）下
    午九時四十分許，在臺中縣和平鄉○○路○段六號工寮內有上開傷害乙○○身體
    之犯行，而違反法院所為禁止實施家庭暴力行為之民事通常保護令裁定，因認被
    告另涉違反家庭暴力防治法第五十條第一款之違反保護令等罪嫌云云。按犯罪事
    實應依證據認定之，無證據不得推定其犯罪事實；又不能證明被告犯罪者，應諭
    知無罪之判決，刑事訴訟法第一百五十四條、第三百零一條第一項分別定有明文
    。經查：告訴人係因本件傷害犯行方向法院申請保護令一節，業據告訴人於本院
    陳明，而本院九十一年家護字第六四九號民事通常保護令係因被告於九十一年七
    月十七日晚間九時四十分許，在臺中縣和平鄉○○路○段六號工寮內毆打告訴人
    ，致告訴人受有右手臂瘀血、兩足撕裂傷等傷害，因而依告訴人之聲請於九十一
    年九月九日裁定核發民事通常保護令一節，有該民事通常保護令影本一份在卷可
    參，復經本院調借本院九十一年度家護字第六四九號通常保護令案卷核閱明確，
    是既被告係因於九十一年七月十七日有本件傷害犯行，告訴人方始向本院聲請民
    事保護令，本院迄九十一年九月九日核發民事通常保護令，被告自不可能在上開
    民事通常保護令核發前即有何違反上開民事通常保護令之行為，公訴人認被告上
    開傷害犯行亦有違反保護令之罪云云，顯有誤會。此外，本院復查無其他積極之
    事證，足認被告確有公訴人所指之此部分違反保護令之犯行，為不能證明被告犯
    罪，惟公訴人認被告此部分事實，與前揭已起訴論罪部分之事實，有一行為觸犯
    二罪名之想像競合犯之裁判上一罪關係，爰不另為無罪之諭知。
據上論斷，應依刑事訴訟法第二百九十九條第一項前段，刑法第二百七十七條第一項
、第四十一條第一項前段，罰金罰鍰提高標準條例第一條前段、第二條，判決如主文
。
中      華      民      國      九十二      年    二    月    二十七    日
                                    臺灣臺中地方法院刑事第二庭
                                        法  官  陳  葳
右正本證明與原本無異
如不服本判決，應於收受本判決後十日內向本院提出上訴書狀，其未敘述上訴理由者
，並得於提起上訴後十日內向本院補提理由書狀（均須按他造當事人之人數附繕本）
「切勿逕送上級法院」
                                        書記官
中      華      民      國      九十二      年    二    月    二十七    日
附錄法條：
刑法第二百七十七條
傷害人之身體或健康者，處三年以下有期徒刑、拘役或一千元以下罰金。


司法院資訊處製作；財團法人民間司法改革基金會備份。
